【裁判字號】    97,易,478
【裁判日期】    971106
【裁判案由】    竊盜
【裁判全文】
臺灣新竹地方法院刑事判決               97年度易字第478號
    公  訴  人  臺灣新竹地方法院檢察署檢察官
    被      告  甲○○
                          一段.
上列被告因竊盜案件，經檢察官提起公訴（97年度偵字第2899號
），本院判決如下：
    主  文
甲○○竊盜，累犯，處拘役貳拾日，如易科罰金，以新臺幣壹仟
元折算壹日；又竊盜，累犯，處拘役伍拾日，如易科罰金，以新
臺幣壹仟元折算壹日；又竊盜，累犯，處拘役伍拾日，如易科罰
金，以新臺幣壹仟元折算壹日；又竊盜，累犯，處拘役拾日，
如易科罰金，以新臺幣壹仟元折算壹日。應執行拘役壹佰日，如
易科罰金，以新臺幣壹仟元折算壹日。
    事  實
一、甲○○前於民國91年間，因詐欺案件，經本院於92年6月3
    0日以92年度竹簡字第315號判處有期徒刑4月確定。又於9
    2年度，因竊盜案件，經臺灣高等法院於93年4月20日以93年
    度上易字第529號判處有期徒刑2年6月確定。再於92年間
    ，因搶奪案件，經本院於93年4月6日以92年度訴字第543號
    判處有期徒刑1年確定。另於93年間，因偽造文書案件，
    經本院於94年5月16日以93年度訴字第440號判處有期徒刑1
    年確定。上開、、案件，嗣經本院以94年度聲字第46
    4號裁定應執行有期徒刑4年確定，接續上開部分之執行，
    並於96年2月13日假釋出監，嗣經本院以96年度聲字第802號
    裁定減刑並定其應執行之刑，迄至96年7月16日假釋期滿未
    經撤銷視為執行完畢。
二、甲○○竟分別基於復意圖為自己不法所有之竊盜犯意，先後
    於下列時間，均前往新竹市○區○○路99 號「李燈燦製油
    廠」前，趁大貨車運載數千桶油品堆置在騎樓，而「李燈燦
    製油廠」之管理人員丙○○不注意之際，均徒手竊取下列油
    品：
    (1)於96年11月22日上午7時29分許，竊得統一沙拉油2桶（價
      值約新臺幣《下同》2000元），攜離現場，供己擔任廚師
      所用。
    (2)於97年3月26日上午7時4分許，竊得美食家耐炸油5桶（價
      值約4700元），攜離現場，供己擔任廚師所用。
    (3)於97年4月18日上午7時30分許，竊得正義豬油5桶（價值
      約4500元），攜離現場，供己擔任廚師所用。
    (4)於97年4月23日上午7時5分許，竊取美食家大豆沙拉油3箱
      （價值約2800元），得手後，放置在機車腳踏墊、後座上
      ，旋為警在新竹市○○路95、97號間之防火巷內查獲，甲
      ○○即將3箱油品棄置巷內，騎乘機車逃離現場，嗣經警
      在新竹市○○路、和福街口捕獲，循線查悉上情。
三、案經丙○○訴由新竹市警察局第一分局報告臺灣新竹地方法
    院檢察署檢察官偵查起訴。
    理  由
甲、程序部分
    按被告以外之人於審判外之言詞或書面陳述，除法律有規定
    者外，不得作為證據；又被告以外之人於審判外之陳述，雖
    不符合同法第159條之1至第159條之4之規定，但經當事人於
    審判程序同意作為證據，法院審酌該言詞陳述或書面陳述作
    成時之情況，認為適當者，亦得為證據。當事人、代理人或
    辯護人於法院調查證據時，知有第159條第1項不得為證據之
    情形，而未於言詞辯論終結前聲明異議者，視為有前項之同
    意，刑事訴訟法第159條第1項及第159條之5分別定有明文。
    經查，本判決下列所引用之各該被告以外之人於審判外之陳
    述（包含書面陳述），除公務員職務上製作之紀錄文書，並
    無顯不可信之情況，依刑事訴訟法第159條之4第1款規定，
    有證據能力外，其餘亦屬傳聞證據部分，檢察官、被告於本
    院準備程序中均表示沒有意見，且迄於言詞辯論終結前亦未
    聲明異議。本院審酌上開證據資料製作時之情況，尚無違法
    不當及證明力明顯過低之瑕疵，亦認為以之作為證據應屬適
    當，故揆諸前開規定，爰依刑事訴訟法第159條之5規定，認
    前揭證據資料均有證據能力。
乙、實體部分
一、證據
（一）訊據被告甲○○對於事實二所載之犯罪事實，於本院審理
      中坦承不諱，並經告訴人即「李燈燦製油廠」管理人員謝
      智廣於警詢中指訴歷歷（見偵字第2899號偵查卷第11至14
      頁），並有贓物認領保管單1紙、採證照片4幀附卷可稽（
      見同上偵查卷第20、37至38頁）。
（二）又被告於97年4月23日上午7時5分許，第4次行竊美食家大
      豆沙拉油3箱，嗣為警查獲過程，業據證人即丁○○○○
      於本院審理中證稱：「因為查獲的前兩、三天前，簽新竹
      一信的巡邏箱，『李燈燦製油廠』油行的老闆攔停我們的
      巡邏車，他說他在96年11月間的時候，曾經前往北門派出
      所報案，說他們的油時常被竊，他說去派出所報案沒有用
      ，他問我們可否受理本件竊盜，因為他的油已經被偷四次
      ，都抓不到人，我停下來問詳細狀況，他說他們大貨車一
      次都會送1000、2000桶油載送過來，都是在這個時候發生
      竊案，我問他『你們最近一次大貨車何時會再來』，他說
      『97年4月23日會再來』，所以我在97年4月23日凌晨5點
      ，我一個人先在現場圖上的健康天地的走廊佯裝看書，油
      行的員工丙○○則在現場圖的超商佯裝看報紙，快要接近
      抓到被告的時間前，我看到被告騎機車從中山路右轉大同
      路，並在大同路97巷巷口轉一圈，我當時打電話給丙○○
      說『這個人有點可疑，但是注意他，先不要行動』。被告
      就騎到97巷巷子內，我跟丙○○說『先不要過去，抓賊要
      抓贓』。我第一趟騎機車先繞過去97巷巷口看，被告已經
      將第一箱油放在他的機車踏板那邊，我騎到丙○○的身邊
      說『準備要走了』，我第二趟，我與丙○○一起過去，看
      到被告的機車踏板上有一箱油，另外有兩箱油放在機車後
      座上尚未綑綁，我先跟丙○○確認嫌疑犯是否油行的員工
      ，丙○○說『不是』，我就馬上騎機車過去問被告表明警
      察身分，問他為何搬油，被告沒有講話，先把機車後座的
      兩箱油放下來，再把腳踏墊上的那箱油也搬下來，我以為
      他要跟我解釋，但是被告什麼都沒有說，騎著就走」、「
      被告騎機車到現場圖的中央路57巷9號右轉，再左轉中山
      路」、「被告騎車到現場圖的和福街口去撞到路邊停放機
      車，造成機車受損，我就通知巡邏員警乙○○○○○過來
      」等語（見本院卷97年10月23日審判筆錄第3、4頁）；核
      與證人即告訴人謝智廣於本院證述情節相符（見同上審判
      筆錄第8至11頁），另有證人蘇一星當庭提出之竊案現場
      圖、相關查獲照片及監視錄影翻拍照片可資佐證。堪認被
      告於97年4月23日上午7時5分許，第4次行竊美食家大豆沙
      拉油3箱，業已將竊得之3箱沙拉油搬運上機車腳踏墊、後
      座上，已置於自己之實力支配之下，雖因證人蘇一星、謝
      智廣之盤詢而將油品卸下，仍無解免被告此部分竊盜犯行
      之罪責。
（三）從而，本件事證已臻明確，被告4次竊盜犯行，均堪予認
      定，自應依法予以論罪科刑。
二、論罪科刑
（一）核被告所為4次行為，各係犯刑法第320條第1項之竊盜罪
      。
（二）被告所犯上開4次竊盜罪，犯意各別，行為互殊，且犯罪
      時間、地點並非密接，應予分論併罰。
（三）被告有事實一所載之前案紀錄，並於96年2月13日假釋出
      監，嗣經本院以96年度聲字第802號裁定減刑並定其應執
      行之刑，迄至96年7月16日假釋期滿未經撤銷視為執行完
      畢等情，有臺灣高等法院被告前案紀錄表、在監在押全國
      紀錄表附卷可佐，被告前受有期徒刑之執行完畢後，其於
      5年以內故意再犯本件有期徒刑以上之4罪，皆累犯，應依
      刑法第47條第1項之規定，分別加重其刑。
（四）爰審酌被告正值壯年，猶思不勞而獲，多次竊取他人財物
      供己所用，致被害人『李燈燦製油廠』遭受財產上損害，
      併審酌其行竊手段、方式，所生危害程度，暨其犯後態度
      等一切情狀，分別量處如主文所示之刑，並諭知易科罰金
      折算標準。
三、據上論斷，應依刑事訴訟法第299條第1項前段，刑法第320
    條第1項、第41條第1項前段、第47條第1項、第51條第5款，
    刑法施行法第1條之1，判決如主文。
本案經檢察官洪裕翔到庭執行職務。
中    華    民    國    97    年    11    月    6     日
                            刑事第三庭法  官    黃美文
以上正本證明與原本無異。
如不服本判決應於收受本判決後10日內向本院提出上訴書狀，其
未敘述上訴理由者，並得於提起上訴後10日內向本院補提理由書
狀 (均須按他造當事人之人數附繕本)「切勿逕送上級法院」。
中    華    民    國    97    年    11    月    6     日
                                      書記官    陳怡芳
附錄本案論罪科刑所適用法條全文：
刑法第320條第1項：
意圖為自己或第三人不法之所有，而竊取他人之動產者，為竊盜
罪，處5年以下有期徒刑、拘役或5百元以下罰金。


司法院資訊處製作；財團法人民間司法改革基金會備份。
